【裁判字號】    90,台上,6178
【裁判日期】    901011
【裁判案由】    業務過失致人於死
【裁判全文】
最高法院刑事判決                                九十年度台上字第六一七八號
    上   訴   人  台灣高等法院檢察署檢察官
    上訴人即被告  甲○○
右上訴人等因被告業務上過失致人於死案件，不服台灣高等法院中華民國八十八年八
月六日第二審判決（八十八年度交上訴字第六一號，起訴案號：台灣板橋地方法院檢
察署八十七年度偵字第九○一二、一四九二七號），提起上訴，本院判決如左：
    主  文
上訴駁回。
    理  由
按刑事訴訟法第三百七十七條規定，上訴於第三審法院，非以判決違背法令為理由，
不得為之。是提起第三審上訴，應以原判決違背法令為理由，係屬法定要件。如果上
訴理由狀並未依據卷內訴訟資料，具體指摘原判決不適用何種法則或如何適用不當，
或所指摘原判決違法情事，顯與法律規定得為第三審上訴理由之違法情形，不相適合
時，均應認其上訴為違背法律上之程式，予以駁回。本件原判決維持第一審論處上訴
人即被告甲○○從事業務之人，因業務上之過失致人於死罪刑之判決，駁回檢察官及
被告在第二審之上訴。已敘明被告以騎乘機車送報為業，於民國八十七年四月七日上
午六時三十分許，無照騎乘重型機車，沿台北縣三重市○○街往忠孝路方向行駛，執
行送報業務。於行經三重市○○街、重陽路四段交岔路口時，適被害人李游津美騎乘
輕型機車沿三重市○○路往重新橋方向直行，疏未注意戴安全帽，且未見被告騎乘機
車自大智街直行而來，猶往前行駛；被告亦未注意車前狀況並減速慢行，採取必要之
煞避及安全措施，仍猛踩油門加速行駛，致與被害人之機車碰撞，被害人因而人車倒
地，經送醫急救，延至同月十六日下午二時五分許，因顱內出血、頭部挫傷不治死亡
等情。係依憑上訴人之供述，被害人之子李國誠之指訴，並綜合相驗屍體證明書、驗
斷書、勘驗筆錄、道路交通事故調查報告表及現場照片等全部卷證資料，為其所憑之
證據及認定之理由。復以上訴人否認其有過失等辯解為不足採，亦於理由內說明及指
駁綦詳。所為論敘，俱有卷存證據資料可資覆按，從形式上觀察，並無違背法令之情
形存在。按刑事訴訟法第三百七十九條第十四款所謂判決不載理由，係指依法應記載
於判決理由內之事項不予記載，或記載不完備者而言。原判決認定被告無照駕駛重型
機車，於行經交岔路口時，未減速慢行並注意車前狀況，隨時採取必要之煞避及安全
措施，仍猛踩油門加速行駛，致與被害人騎乘之機車碰撞，為有過失。至本件車輛肇
事時之行車號誌為何，已無從調查，但不影響於被告應負之過失責任，原判決理由內
已詳予說明。而依起訴書之記載，被告非因闖越紅燈而有過失，檢察官於第一、二審
審理中對此亦未有所爭執，並為相當之舉證；原審未調查此項卷內所無之證據資料，
理由內又已加以說明，殊無判決不載理由之違誤。檢察官上訴意旨，漫稱原判決對於
當時之交通號誌「未盡完全調查之義務」、「似不應以『無法查證』為由，而置此重
大疑點不論」等語，泛言指摘原判決理由不備，難謂符合第三審上訴之法定要件。再
，刑法第二百七十六條第二項所定業務上過失致人於死罪，係結果犯，以發生死亡之
結果為要件。被害人之子李國誠雖未目睹本件車輛肇事之經過，但其於警訊及檢察官
相驗時指認被害人因車禍而死亡之事實，自與本件待證之死亡事實攸關，原判決採憑
其陳述資為上訴人有罪論據之一，即屬適合於犯罪事實之認定，尤無被告上訴意旨所
稱「採證不當」之違法。另被告上訴意旨否認有過失責任，並稱被害人之機車突然竄
出，無法完全躲避，其加速行駛乃避免車禍發生之唯一方法等各語。仍執其陳詞辯解
，對於原審採證認事職權之適法行使，及判決內已明白論斷之事項，憑己見任意指摘
，而為單純之事實上爭執，亦非第三審上訴之合法理由。檢察官及被告上訴意旨指摘
之各節，均與法律規定得為第三審上訴理由之違法情形，不相適合，其上訴違背法律
上之程式，均應予駁回。
據上論結，應依刑事訴訟法第三百九十五條前段，判決如主文。
中      華      民      國     九十     年      十      月     十一     日
                              最高法院刑事第五庭
                                  審判長法官  紀  俊  乾
                                        法官  黃  正  興
                                        法官  劉  介  民
                                        法官  陳  東  誥
                                        法官  張  春  福
      右正本證明與原本無異
                                              書  記  官
中      華      民      國     九十     年      十      月     十五     日


司法院資訊處製作；財團法人民間司法改革基金會備份。
